臺灣新竹地方法院交通事件裁定　　　　　　　　　　　九十三年度交聲字第九六號
　　原處分機關　交通部公路總局新竹區監理所新竹市監理站
　　異　議　人
　　即受處分人　甲○○
右列異議人即受處分人因違反道路交通管理處罰條例案件，對於交通部公路總局新竹
區監理所新竹市監理站九十三年五月三日以竹監新五字第裁五一─Ｅ0000000
0號違反道路交通管理事件裁決書所為之裁決處分，聲明異議，本院裁定如左：
    主  文
異議駁回。
    理  由
一、按汽車駕駛人持機器腳踏車駕駛執照，駕駛聯結車、大型車、大貨車或小型車者
    ，處新臺幣（下同）六千元以上一萬二千元以下罰鍰，並當場禁止其駕駛及扣留
    其車輛牌照，道路交通管理處罰條例第二十一條第一項第二款定有明文。次按禁
    止停車線為黃色實線，用以指示禁止停車路段，道路交通標誌標線號誌設置規則
    第一百六十八條第一項定有明文。又道路交通安全規則第一一二條第一項第四款
    亦明定：設有禁止停車標誌、標線處所不得停車。第按汽車駕駛人（包括機器腳
    踏車）在設有禁止停車標誌、標線之處所停車者，處新臺幣六百元以上一千二百
    元以下罰鍰，道路交通管理處罰條例第三條第八款、第五十六條第一項第四款定
    有明文。
二、原處分意旨略以：異議人甲○○所有之車號二Ｈ─○四四九號自小客車於民國九
    十二年十二月五日上午十一時十五分停放於新竹市○○路二五三號，為新竹市警
    察局交通隊警員以異議人有「無照駕駛（禁駛）、黃線路段停車（車熄火、駕駛
    人離座）」之違規事實，填製竹市警交字第Ｅ00000000號舉發通知單（
    下稱舉發單），舉發異議人違反道路交通管理處罰條例第二十一條第一項第二款
    及第五十六條第一項第四款規定。異議人未於應到案期限接受裁罰，原處分機關
    遂於九十三年五月三日以竹監新五字第裁五一─Ｅ00000000號裁決書，
    依道路交通管理處罰條例第二十一條第一項及五十六條第一項之規定，逕行裁處
    聲明異議人罰鍰新臺幣（下同）六千九百元等語。
三、聲明異議意旨略以：聲明異議人即受處分人甲○○並未收受上開舉發通知單；又
    異議人所有之前開車輛，雖於舉發單所載時、地違規停車（此部分不在聲明異議
    範圍），惟因舉發警員製單舉發並把兩面車牌取走，一旁有拖吊車在等待，異議
    人不得不將該車駛離現場，異議人之舉，並非無照駕駛，爰依法聲明異議云云。
四、經查：
（一）異議人甲○○所有之前揭車輛，於舉發單所載時間，熄火停放於新竹市○○路
      二五三號前之黃線路段之違規事實，為異議人於本院調查時所不爭執，並有證
      人即新竹市警察局交通隊警員劉仁生提出之採證照片一幀附卷可證，堪認屬實
      。
（二）又異議人無照駕駛之事實，亦據上開證人劉仁生到院證述：「拖吊車到現場依
      規定先響三聲警鈴，我下車執行拖吊業務，依規定要貼完所有車門的封條，在
      後輪架上補助輪，才叫作業完成。當時尚未作業完成，異議人從斜對面走過馬
      路及拿出鑰匙說車子是他的，我就叫拖吊司機將車子放下，並告訴異議人要開
      紅單舉發，請異議人拿出駕照及行照，剛開始異議人說沒有帶任何證件，我用
      警用電腦查出該部車之資料，除駕駛人的姓名年籍外已填妥違規時間地點，異
      議人一直叫我不要開紅單舉發，我問他什麼原因，他不說，最後異議人才從身
      上皮包拿出身分證，另外我再查證出異議人無照駕駛，依規定是要扣行照，但
      異議人不出示行照，所以我就依規定拆下兩面車牌扣案，：：」、「：：而且
      他（指異議人）確實有駕駛該車，因為拖吊車放下該車後，異議人就立即拿鑰
      匙開車進入車內，：：」等語。核與異議人於本院調查時供承：「我是後來要
      把車子開走，才進去開車」、「我不能繼續把車停在那裡，所以我不得不選擇
      無照駕駛方式將車子開走」等語相符，是以，異議人無照駕駛之事實，亦堪認
      定。
（三）至異議人辯稱：並未收受上開舉發通知單云云，惟查，上開證人證述：「我有
      當場交付舉發單給異議人。但他拒絕簽名」等語，本院認交通警員製單舉發違
      反道路交通管理處罰條例所列之違規事實，本質上為行政處分，係公務員基於
      職務上權力，依法就特定之具體事件所為具公法上效果之單方行政行為，基於
      公務員為公法上行為具有公信力之原則，該行政處分當可被推定為真正，其據
      以依法處分之事實認定亦為正確無誤，本此公信原則，乃立法者賦予行政機關
      制定違反道路交通事件統一裁罰標準及處理細則，使執勤警員得當機處分，以
      維護交通秩序、安全之行政目的。本件異議人既未就執勤員警之舉發有誤提出
      確實證據以供調查，本院亦查無任何證據足資證明有捏造事實違法取締之情事
      ，則執勤警員本其維護交通秩序、安全職責所為之舉發，自應受到合法、正確
      之推定。是異議人上開空言所辯，不足採信。
五、綜上所述，原處分機關依據道路交通管理處罰條例第二十一條第一項第二款、第
    五十六條第一項第四款之規定，裁處異議人罰鍰新臺幣六千九百元，於法相合，
    亦屬允當，本件異議為無理由，應予駁回。
六、據上論斷，應依道路交通案件處理辦法第十九條，裁定如主文。
中      華      民      國    九十三    年      六      月     三十     日
                                臺灣新竹地方法院交通法庭
                                    法    官  黃  美  文
右正本證明與原本無異。
如不服本裁定，應於裁定送達後五日內向本院提出抗告狀。
                                    書 記 官  陳  秀  子
中      華      民      國    九十三    年      六      月     三十     日
